【裁判字號】    90,易,978
【裁判日期】    900425
【裁判案由】    傷害
【裁判全文】
臺灣板橋地方法院刑事判決                            九十年度易字第九七八號
    公  訴  人  臺灣板橋地方法院檢察署檢察官
    被      告  丙○○
    輔  佐  人  丁○○
    即被告之子
右列被告因傷害等案件，經檢察官提起公訴（八十八年度偵字第一二三二二號、第一
三一二七號），本院判決如左：
    主      文
丙○○公然侮辱人，處拘役拾日，如易科罰金，以佰元折算壹日；又傷害人之身體
，處拘役拾伍日，如易科罰金，以佰元折算壹日。應執行拘役貳拾日，如易科罰
金，以佰元折算壹日。
    事      實
一、緣乙○○之夫馬名耀於民國（下同）八十七年十二月二十三日曾向臺灣板橋地方
    法院檢察署具狀告訴丙○○涉犯偽造文書、侵占等罪嫌，故丙○○與乙○○二人
    間本即心存嫌隙，嗣丙○○復因認乙○○向鄰人稱伊侵占馬空群（馬名耀之父）
    之遺產新臺幣一百萬元，乃於八十八年四月二十六日十一時許，前往乙○○位於
    臺北縣中和市○○街一四三巷六十五弄五號住處前，質問乙○○該情事，二人乃
    滋生口角爭執，詎丙○○怒不可抑，竟在上址於不特定人之多數人，得以共見共
    聞之狀況下，公然以「豬狗不如、不要臉的女人」等足使人受辱之詞，辱罵乙○
    ○，隨後另基於普通傷害之犯意，以腳踢乙○○，致乙○○受有左大腿瘀傷（五
    公分Ｘ五公分）之傷害。
二、案經乙○○訴請臺灣板橋地方法院檢察署檢察官偵查起訴。
    理      由
一、訊據被告丙○○就右開犯罪事實，除否認有傷害告訴人乙○○之犯行外，餘均坦
    承不諱；經查：前開犯罪事實，均業據告訴人乙○○指述不移，而被告以腳踢乙
    ○○一節，亦據當時在場之甲○○迭於檢察官偵查及本院審理中證述無誤，且互
    核相符，此外，告訴人受有左大腿瘀傷（五公分Ｘ五公分）之傷害，並有英田診
    所出具之診斷證明書一紙及診療記錄單一份（經檢察官函調據覆）附卷足稽，而
    觀乎被告與告訴人間之上開嫌隙及斯時情況，適足為被告傷害告訴人之動機，是
    被告空言否認傷害告訴人云云，當無足採信，又告訴人所受之傷害亦顯與被告之
    行為間有相當因果關係；至於被告雖執所提出之行政院國軍退除役官兵輔導委員
    會臺北榮民總醫院於九十年四月六日出具之診斷書為證，惟其內係載稱：「病人
    〈丙○○〉因上述病因〈左膝退化性關節炎〉，於七十年七月三十日於本院行人
    工關節置換術，目前左膝活動範圍○至一百二十度」，微論此僅係就左膝而言，
    本未排除被告係以右腳踢傷告訴人一節（證人甲○○本已證稱被告係以右腳踢傷
    告訴人）；況且，其活動範圍既為○至一百二十度，則於告訴人左大腿受傷程度
    並非重大之情況下，亦難執該診斷書而為被告有利之認定。從而，本案事證已臻
    明確，被告犯行均洵堪認定，自應依法論科。
二、核被告丙○○所為，係犯刑法第三百零九條第一項之公然侮辱罪、同法第二百七
    十七條第一項之傷害罪。被告所犯上開兩罪，犯意各別，罪名不同，自應分論併
    罰；公訴人認該二罪有牽連犯之裁判上一罪關係，容有未洽，附此敘明。爰審酌
    被告丙○○年事已高、犯罪動機、目的、所受刺激、手段、品行、智識程度、對
    告訴人所生之危害及犯罪後就傷害告訴人之犯行猶矢口否認，且未見對告訴人表
    示歉意等一切情狀，各量處如主文所示之刑，並諭知易科罰金之折算標準，並定
    其應執行刑及易科罰金之折算標準（被告丙○○行為後之刑法第四十一條業於九
    十年一月十日修正公布，於同年月十二日生效，而修正後之刑法第四十一條第一
    項係規定：「犯最重本刑為五年以下有期徒刑之罪，而受六個月以下有期徒刑或
    拘役之宣告，因身體、教育、職業、家庭之關係或其他正當事由，執行顯有困難
    者，得以一元以上三元以下折算一日。但確因不執行所宣告之刑，難收矯正之效
    ，或難以維持法秩序者，不在此限。」，修正後之刑法第四十一條第一項之規定
    ，將原得易科罰金者之範圍，由僅限於犯最重本刑為三年以下有期徒刑之罪擴大
    至犯最重本刑為五年以下有期徒刑之罪，二相比較，修正前即行為時之規定，尚
    非有利於行為人，是自應依刑法第二條第一項前段之規定，適用裁判時之法律即
    修正後刑法第四十一條第一項前段之規定，而對被告所宣告之刑諭知易科罰金之
    折算標準）。
據上論斷，應依刑事訴訟法第二百九十九條第一項前段，刑法第二百七十七條第一項
、第三百零九條第一項、第二條第一項前段、第四十一條第一項前段、第五十一條第
六款，罰金罰鍰提高標準條例第一條前段、第二條，判決如主文。
本案經檢察官黃重鋼到庭執行職務。
中      華      民      國       九十       年     四     月   二十五   日
                                      臺灣板橋地方法院刑事第五庭
                                          法  官  陳  鴻  清
右正本證明與原本無異。
如不服本判決應於送達後十日內向本院提出上訴狀。
              書記官  林  蔚  然
中      華      民      國       九十       年     四     月    三十    日
附錄本案論罪科刑法條全文：
刑法第二百七十七條：
傷害人之身體或健康者，處三年以下有期徒刑、拘役或一千元以下罰金。
犯前項之罪因而致人於死者，處無期徒刑或七年以上有期徒刑；致重傷者，處三年以
上十年以下有期徒刑。
刑法第三百零九條：
公然侮辱人者，處拘役或三百元以下罰金。
以強暴犯前項之罪者，處一年以下有期徒刑、拘役或五百元以下罰金。


司法院資訊處製作；財團法人民間司法改革基金會備份。
